臺灣臺中地方法院民事判決
110年度中簡字第3012號
原      告  新光產物保險股份有限公司

法定代理人  吳昕紘  
訴訟代理人  張光賓  

被      告  鍾孝御  

上列當事人間損害賠償事件，本院於民國110 年11月29日言詞辯
論終結，判決如下：
     主     文
被告應給付原告新臺幣108,706 元，及自民國110 年7 月9 日起
至清償日止，按週年利率百分之5 計算之利息。
訴訟費用(除減縮部分外)由被告負擔。
本判決得假執行。
    事實及理由
壹、程序部分
一、被告經合法通知，未於言詞辯論期日到場，核無民事訴訟法
    第386 條各款所列情形，爰依被告之聲請，由其一造辯論而
　　為判決。
二、按簡易訴狀送達後，原告不得將原訴變更或追加他訴，但擴
    張或減縮應受判決事項之聲明者，不在此限，民事訴訟法第
    436 條第2 項、第255 條第1 項但書第3 款定有明文。本件
    原告起訴時聲明請求被告應給付原告新臺幣(下同) 225,836
    元，及自起訴狀繕本送達翌日起至清償日止，按週年利率百
    分之5 計算之利息，嗣於民國110 年11月11日具狀減縮為：
    被告應給付原告108,706 元及自起訴狀繕本送達翌日起至清
    償之日止，按週年利率百分之5 計算之利息。本院審酌原告
    上開更正請求，其訴訟標的及請求之原因事實與原訴仍屬相
    同，僅請求金額減少，核屬減縮應受判決事項之聲明，並非
    訴之變更或追加，依首揭法條規定，即無不合，應准許之。
貳、實體事項
一、原告主張：被告於109 年9 月24日凌晨4時22分許，駕駛車
    牌號碼0000-00號營業用小貨車，行經臺中市○○區○○○○路000
    號前時，疏未注意車前狀況而閃避疏忽，致與原告所承保為
    訴外人黃子芳所有、時由黃瑞柏所駕駛正行經該處之車牌號
    碼000-0000號自用小客車（下稱系爭車輛）發生碰撞，系爭
    車輛因此受損，共計支出修復費用新臺幣（下同）225,836 
    元（含工資：30,250元、塗裝：25,226元、零件：170,360 
    元），而系爭車輛修復費用業由原告依保險契約予以理賠完
    畢後，其中零件修復費用經折舊後為53,230 元。為此，爰
    依侵權行為及保險代位之法律關係請求被告賠償修復費用。
    並聲明：如主文第一項所示。
二、被告經合法通知，無正當理由，未於言詞辯論期日到庭，亦
    未提出書狀作何聲明或陳述。　　
三、本院之判斷
  ㈠原告主張之前揭事實，業據其提出系爭車輛行照、系爭車輛
    車損照片、道路交通事故初步分析研判表、道路交通事故現
    場圖、道路交通事故當事人登記聯單、汽車險賠案理算書、
    統一發票、代位求償同意書等件為證，並經本院調閱臺中市
　　政府警察局道路交通事故調查卷宗核閱無誤，而被告已受合
    法之通知，而未於言詞辯論期日到場，亦未提出書狀以供本
    院審酌，依民事訴訟法第436 第2 項準用同法第280 條第3 
    項、第1 項規定，視為自認，堪認原告之主張為真。
  ㈡按汽車、機車或其他非依軌道行駛之動力車輛，在使用中加
    損害於他人者，駕駛人應賠償因此所生之損害。但於防止損
    害之發生，已盡相當之注意者，不在此限。民法第191 條之
    2 定有明文，查本件被告駕駛營業用小貨車，於臺中市○○區
    ○○○○路000號前不慎撞及原告所承保之系爭車輛，被告對於
    防止兩車之碰撞，如何已盡相當之注意義務乙節，未能舉證
    以實其說，依上開說明，自應負賠償之責。
  ㈢次按因故意或過失，不法侵害他人之權利者，負損害賠償責
    任；不法毀損他人之物者，應向被害人賠償其物因毀損所減
    少之價額，民法第184 條第1 項前段、第196 條分別定有明
    文。本件被告既因過失不法毀損系爭車輛，揆諸前開規定，
    自應負侵權行為損害賠償責任，原告於依約賠付系爭車輛之
    車主後，依據保險法第53條及上開民法侵權行為之規定，請
    求被告對其因此所受之損害負賠償責任，即屬可取。再按所
    謂請求賠償物被毀損所減少之價值，得以修復費用為估價標
    準，但以必要者為限，例如修理材料費以新品換舊品應予折
    舊（參照最高法院77年第9 次民事庭會議）。查原告主張系
    爭車輛因系爭事故受損，支出修復費用為225,836元（含工
    資：30,250 元、塗裝：25,226 元、零件：170,360元）等
    情，有原告所提估價單及發票為證( 本院卷第41至67頁) 。
    而系爭車輛之修理費，既係以新零件更換被毀損之舊零件，
    則原告以修理費用作為損害賠償之依據時，自應將零件折舊
    部分予以扣除始屬合理。依行政院所頒「固定資產耐用年數
    表」及「固定資產折舊率表」之規定，系爭車輛耐用年數為
    5 年，依定率遞減法每年折舊1000分之369 ；另依營利事業
    所得稅查核準則第95條第6 項規定「固定資產提列折舊採用
    定率遞減法者，以1 年為計算單位，其使用期間未滿1 年者
    ，按實際使用之月數相當於全年之比例計算之，不滿1 月者
    ，以1 月計」，查系爭車輛為107 年3 月出廠，有原告提出
    之行車執照可稽（本院卷第19頁），距本件於109 年9 月24
    日本件車禍發生時，已使用2年7 月，依上開說明折舊後，
    零件部分原告得請求之金額為53,230元（計算式如附表），
    加計工資費用30,250 元、塗裝費用25,226元（工資、塗裝
    費用均不生折舊問題），是系爭車輛之合理修復費用為108,
    706元（53230＋30250＋25226 ＝108,706 ），逾此範圍，尚屬
    無據。
  ㈣末按給付有確定期限者，債務人自期限屆滿時起，負遲延責
    任。給付無確定期限者，債務人於債權人得請求給付時，經
    其催告而未為給付，自受催告時起，負遲延責任。其經債權
    人起訴而送達訴狀，或依督促程序送達支付命令，或為其他
    相類之行為者，與催告有同一之效力。民法第229條第1項、
    第2 項定有明文。又遲延之債務，以支付金錢為標的者，債
    權人得請求依法定利率計算之遲延利息。但約定利率較高者
    ，仍從其約定利率。應付利息之債務，其利率未經約定，亦
    無法律可據者，週年利率為百分之5 ，民法第233 條第1
　　項、第203 條亦有明文。本件原告對被告之侵權行為損害賠
    償債權，核屬無確定期限之給付，既經原告提起本件訴訟，
    且起訴狀繕本於110 年6 月28日寄存送達被告（本院卷第10
    9 頁送達證書），則被告應自110 年7 月9 日起至清償日止
    ，給付按週年利率百分之5 計算之利息，應屬可採。
四、綜上所述，原告依侵權行為及保險代位之法律關係，請求被
    告給付108,706 元，及自110 年7 月9 日起至清償日止，按
    週年利率百分之5 計算之利息，為有理由，應予准許。
五、本件係就民事訴訟法第427 條適用簡易程序所為被告敗訴之
    判決，依同法第389 條第1 項第3 款規定，應依職權宣告假
    執行。
六、訴訟費用負擔之依據：民事訴訟法第78條。　
中　　華　　民　　國　　110 　年　　11　　月　　30　　日
                  臺灣臺中地方法院臺中簡易庭
                              法　官　陳航代
以上為正本，係照原本作成。
如不服本判決，應於送達後20日內，向本院提出上訴狀並表明上
訴理由，如於本判決宣示後送達前提起上訴者，應於判決送達後
20日內補提上訴理由書（須附繕本）。如委任律師提起上訴者，
應一併繳納上訴審裁判費。 
中　　華　　民　　國　　110 　年　　12　　月　　2 　　日
                              書記官  廖鳳美
附表
-----
折舊時間           金額
第1年折舊值        170,360×0.369=62,863
第1年折舊後價值    170,360-62,863=107,497
第2年折舊值        107,497×0.369=39,666
第2年折舊後價值    107,497-39,666=67,831
第3年折舊值        67,831×0.369×(7/12)=14,601
第3年折舊後價值    67,831-14,601=53,230